臺灣彰化地方法院民事裁定
110年度司字第8號
聲  請  人  葉東盛  

            藍鳳月  


上列聲請人聲請為奇品生技有限公司選派清算人事件，經臺灣臺
中地方法院裁定移送前來，本院裁定如下：
    主  文
聲請駁回。
聲請程序費用新臺幣1,000元由聲請人負擔。
    理  由
一、按解散之公司，除因合併、分割或破產而解散者外，應行清
    算；公司經中央主管機關撤銷或廢止登記者，準用前3條之
    規定，公司法第24條、第26條之1分別定有明文。復按公司
    之清算，以全體股東為清算人；但公司法或章程另有規定或
    經股東決議，另選清算人者，不在此限。不能依公司法第79
    條規定定其清算人時，法院得因利害關係人之聲請，選派清
    算人。上開規定於有限公司之清算準用之。公司法第79條、
    第81條、第113條分別定有明文。是依上開規定，有限公司
    必於全體股東均不能擔任清算人，且公司章程未訂定、股東
    亦未決議另選清算人時，法院始得因利害關係人之聲請選派
    清算人。
二、聲請意旨略以：伊曾出資入股奇品生技有限公司（下稱奇品
    公司），與奇品公司之其餘股東李采菁、謝淞合協議，由李
    采菁、謝淞合2人辦理後續解散事宜，然李采菁、謝淞合受
    任處理上開事宜後，不但拒絕提供公司帳冊供伊閱覽以辦理
    清算相關事宜，猶有甚者，經伊委請律師寄發存證信函催告
    後，仍拒絕配合辦理清算程序。依據經濟部商業司商工登記
    資料查詢頁面，奇品公司已於民國110年4月8日解散在案，
    目前亦未依公司法第79條規定定其清算人，且章程並無選任
    清算人之特別規定，足認現無清算人可處理奇品公司之事務
    。為處理奇品公司未了結事務，以儘速消滅其法人格，聲請
    人爰以利害關係人之身分，聲請為奇品公司選派清算人等語
    。
三、查聲請人主張之事實，固據其提出臺中市政府110年4月26日
    函暨其檢附之有限公司變更登記表、董事、股東或其他負責
    人名單、股東臨時會議事錄、存證信函、經濟部商業司商工
    登記資料查詢在卷為證（臺中地方法院110年度司字第35號
    卷，該案卷下稱臺中司字35號卷，第15頁至第37頁）。惟依
    聲請人所提公司登記資料、股東臨時會議議事錄及存證信函
    ，可知奇品公司有聲請人及李采菁、謝淞合4位股東，且已
    選任李采菁為清算人，有奇品公司股東同意書在卷可稽（臺
    中司字35號卷第49頁），股東會既已同意選任李采菁為清算
    人，並非「不能依公司法第79條規定定其清算人」之情形，
    而與公司法第113條第2項準用同法第81條規定不符。從而，
    本件聲請於法不合，應予駁回。
四、爰依非訟事件法第21條第2項、第24條第1項、民事訴訟法第
    95條、第78條，裁定如主文。
中　　華　　民　　國　　110 　年　　9 　　月　　30　　日
                  民事第一庭    法　官　徐沛然
以上正本係照原本作成。
本裁定不得聲明不服。
中　　華　　民　　國　　110 　年　　10　　月　　1 　　日
                      　　　    書記官　蔡明株